【裁判字號】    95,勞訴,30
【裁判日期】    950501
【裁判案由】    確認僱傭關係存在等
【裁判全文】
臺灣板橋地方法院民事裁定              95年度勞訴字第30號
原      告  乙○○
訴訟代理人  詹順發律師
被      告  惟鼎國際貿易有限公司
                      統一編號.
法定代理人  甲○○
上列當事人間請求確認僱傭關係存在等事件，本院裁定如下：
    主      文
原告應於收受本件裁定送達後五日內，補正裁判費新臺幣伍萬肆
仟肆佰陸拾元，逾期駁回原告之訴。
    理      由
一、按提起民事訴訟應依民事訴訟法第1 編第3 章第1 節、第2
    節之規定繳納裁判費，此為必須具備之程式。又按因定期給
    付或定期收益涉訟，以權利存續期間之收入總數為準；期間
    未確定時，應推定其存續期間。但其期間超過10年者，以10
    年計算，民事訴訟法第77條之10亦有明文。復按以一訴主張
    數項標的者，其價額合併計算之，但所主張之數項標的互相
    競合或應為選擇者，應依其中價額最高者定之，同法第77條
    之2第1項亦有明文。
二、本件原告起訴，未據繳納裁判費。經查原告先位聲明係請求
    ：(一)請求確認兩造僱傭關係存在；(二)被告應給付原告94年8
    月1 日至95年1 月31日止之薪資計新臺幣（下同）274,500
    元及自起訴狀繕本送達翌日起之法定遲延利息。其備位聲明
    係請求：被應給付原告資遣費889,728 元及自起訴狀繕本送
    達翌日起之法定遲延利息（見調解卷第3 頁）。原告之先備
    位聲明既係有互相競合或應為選擇之關係，其訴訟標的價額
    自應擇其中較高者定之。
三、復查原告先位聲明請求確認兩造僱傭關係存在及請求給付薪
    資，其訴訟標的價額應以兩造僱傭關係存在為核定之標準。
    經查原告係55年12月22日出生，現為39歲，此觀原告提出之
    勞工保險被保險人投保資料表上之既載即明（見調解卷第7
    頁），是計算至勞動基準法第54條第1 款強制退休之年齡60
    歲止，原告尚得工作21年，是其請求確認僱傭關係存在之期
    間應推定為21年，其期間既逾10年，揆諸前開說明，即應以
    10年計算。又原告主張其日薪為1,500 元，月薪即為45,000
    元，故原告請求確認僱傭關係存在之訴訟標的價額應核定為
    540 萬元（即45,000元×12月×10年＝5,400,000 元），顯
    較原告備位聲明之訴訟標的金額為高，故依前開說明，本件
    訴訟標的價額應核定為540萬元。
四、本件訴訟標的價額核定為540 萬元，應徵收第一審裁判費54
    ,460 元 。茲依民事訴訟法第249 條第1 項但書之規定，限
    原告於收受本裁定送達5 日內補繳，逾期不繳，即駁回其訴
    ，特此裁定。
中    華    民    國    95    年    5     月    1     日
                  民事第一庭    法  官  周舒雁
以上正本證明與原本無異
如不服本裁定關於訴訟標的價額之核定，得於收受裁定正本後10
日內向本院提出抗告狀，並繳納抗告裁判費新臺幣1,000元。
中    華    民    國    95    年    5     月    1     日
                            書記官  張坤校


司法院資訊處製作；財團法人民間司法改革基金會備份。
